【裁判字號】    98,消債更,280
【裁判日期】    980810
【裁判案由】    更生事件
【裁判全文】
臺灣臺北地方法院民事裁定           98年度消債更字第280號
聲  請  人
即債務人    甲○○
代  理  人  蔡富強律師
上列當事人聲請消費者債務清理事件，本院裁定如下：
    主  文
債務人甲○○自中華民國98年8月10日中午12時起開始更生程序
。
命司法事務官進行本件更生程序。
    理  由
一、按法院開始更生程序之裁定，應載明其年、月、日、時，並
    即時發生效力。次按法院裁定開始更生或清算程序後，得命
    司法事務官進行更生或清算程序，必要時得選任律師、會計
    師或其他適當之自然人或法人一人為監督人或管理人。消費
    者債務清理條例第45條第1項、第16條第1項分別定有明文。
二、本件債務人主張：其前因家庭支出龐大情形下，向國泰世華
    商業銀行股份有限公司、台北富邦商業銀行股份有限公司、
    兆豐國際商業銀行股份有限公司、美商花旗銀行股份有限公
    司、臺灣新光商業銀行股份有限公司、聯邦商業銀行股份有
    限公司、萬泰商業銀行股份有限公司、台新國際商業銀行股
    份有限公司、大眾商業銀行股份有限公司、中國信託商業銀
    行股份有限公司、永豐信用卡股份有限公司、遠東國際商業
    銀行股份有限公司、日盛國際商業銀行股份有限公司、台東
    區中小企業銀行股份有限公司、香港商香港上海豐銀行股
    份有限公司等多家金融機構申請信用卡、現金卡、信用貸款
    ，致累積債務達新台幣 (下同)3,675,203 元，有不能清償
    債務情事，後經依金融主管機關協調成立之中華民國銀行公
    會會員辦理消費金融案件無擔保債務協商機制與金融機構達
    成分期還款協議，同意自民國95年8月起，分期以每月還款
    27,511元方式償債，至97年4月10日止，已繳交18期合計495
    ,198 元，協商當時每月收入平均約31,000元，扣除每月支
    付房租7,000元、個人每月開銷7,000元等支出，實無能力償
    還銀行要求還款金額，後因債權銀行查封薪資，遭原任職公
    司資遣，現已有新工作尚在試用期，尚得負擔祖父母、父親
    每月撫養費，現無其他兼職工作，因不可歸責於己之事由，
    致使履行已成立之協商內容顯有困難，且其無擔保或無優先
    權之債務總額未逾1200萬元，復未經法院裁定開始清算程序
    或宣告破產，爰向本院聲請更生等語。經查：債務人所主張
    之上開事實，業據提出財產及收入狀況說明書、債權人清冊
    、債務人清冊、無擔保還款計劃書、財團法人金融聯合徵信
    中心當事人綜合信用報告、債務協商繳款明細、95、96、97
    年度綜合所得稅各類所得資料清單、收支明細表、戶籍謄本
    、交易明細表、離職證明書、委託承租契約書、財產歸屬資
    料清單、存摺、等為證，核閱屬實，此外，本件又查無債務
    人有消費者債務清理條例第6條第3項、第8條或第46條各款
    所定駁回更生聲請之事由存在，則債務人聲請更生，應屬有
    據；並依上開規定命司法事務官進行本件更生程序，爰裁定
    如主文。
中    華    民    國    98    年    8    月    10     日
              民事第二十二庭法      官  熊志強
上為正本係照原本作成
本件不得抗告
本裁定已於98年8月10日中午12時公告。
中    華    民    國    98    年    8    月    10     日
                            書  記  官  黃鈺玲


司法院資訊處製作；財團法人民間司法改革基金會備份。
